# 关于融资租赁

提问人：wangjp711110 时间：2011-09-30 14:31:18
融资租赁资产由出租方委托承租方购买，出租方将设备款 1 亿元付给承租方，再由承租人向设备供应商支付，目前只有少量设备到达并投入安装，金额 2000 万元，其他设备尚在制造中，会计如何处理？是否在此时确认融资租赁业务？还是待设备全部到达再确认？

回答人：chenyiwei
这个交易的融资目的比较明显，我个人意见是只需就从租赁公司收到的设备款确认为一项长期应付款即可，对固定资产的初始确认和后续核算与一般取得方式下的固定资产相同（除了可能涉及借款费用资本化的问题以外）。 《计学撮要》中关于租赁会计的部分中有一个类似的问题（在建船舶的售后回租），你可以看一下。